THOMAS JEAN-LOUIS DEVELOPPEUR WEB JUNIOR

1 Bis Rue nationale, 95260, Beaumont-sur-Oise ◆ 0660964072 ◆ <u>thomas jean-louis971@outlook.fr</u> Site: https://thomasjl971.github.io/Thomas_JEAN-LOUIS

Profil Professionnel

Développeur web motivé avec une année d'expérience. Je possède des compétences en Développement Symfony / PHP et également des compétences en Gestion de projet. Professionnel, énergique, motivé et doté d'un solide esprit d'équipe, je sais gérer les situations de stress et atteindre mes objectifs.

Compétences

- PHP
- SYMFONY 4/5
- DAO
- API
- HTML

- CSS
- JavaScript
- Base de données SQL
- MVC
- Anglais technique

Parcours professionnel

Développeur Web, 09/2019 – 09/2020

DL Info – Île-de-France

- Création d'un outil d'impression automatique de contrat (Symfony).
- Refonte d'une application web pour améliorer la navigation et l'attrait visuel.
- Soutien de l'équipe technique dans l'amélioration des opérations et la résolution des problèmes liés à la refonte de l'application web.

Développeur Web, 12/2018 – 01/2019

NC/CONCEPT - Guadeloupe

- Maintenance et amélioration du site internet CLUBSOLEIL (PHP, JAVASCRIPT, HTML, CSS). Travail en équipe.
- Maintenance du site internet BEL'O Caraïbe créé avec le CMS e-monsite.
- Création d'un formulaire de réservation de salle ainsi qu'un formulaire de demande de domiciliation avec Google Formes relié à un tableau sur Google Sheet. Travail en équipe.

Technicien Informatique, 05/2018 – 06/2018

MAIRIE – GUADELOUPE

Formation -

Bachelor Développeur d'application web : Développement web, 23/11/2020 – 23/05/2021

STUDI – Formation à distance

L3 Méthodes informatiques appliquées à la gestion des entreprises : Gestion de projet, 09/2019 – 07/2020 UNIVERSITÉ D'ÉVRY - EVRY

BTS SERVICES INFORMATIQUES AUX ORGANISATIONS : Informatique, 09/2017 – 07/2019 LYCEE LES PERSEVERANTS – GUADELOUPE

Spécialisation : Solution logicielles et applications métiers

Baccalauréat STMG: 09/2016 – 07/2017

LYCEE LES DROITS DE L'HOMME - GUADELOUPE

- Spécialisation : Système d'information et de gestion
- Mention : Assez bien